【裁判字號】    89,訴,3206
【裁判日期】    901126
【裁判案由】    有關土地事務
【裁判全文】
臺北高等行政法院裁定                            八十九年度訴字第三二○六號
    原      告  甲  ○
    訴訟代理人  丙○○
    被      告  福建省金門縣地政局（改制前為福建省金門縣地政事務所）
    代  表  人  乙○○
右當事人間因有關土地事務事件，原告不服福建省政府中華民國八十九年十月六日閩
訴決字第八九○○三五號再訴願決定，提起行政訴訟，本院裁定如左︰
    主  文
原告之訴駁回。
訴訟費用由原告負擔。
    理  由
一、按訴願自機關之行政處分書或決定書達到之次日起，應於三十日內提起之，修正
    前之訴願法第九條第一項定有明文。若逾越此三十日之不變期間而提起訴願，即
    為法所不許（最高行政法院六十二年度判字第五八三號判例參照）。再訴願依同
    法第二十七條規定準用之。又機關致送人民之公文，得準用民事訴訟法有關送達
    之規定，公文程式條例第十三條亦有明文。
二、本件原告因有關土地事務事件，於民國八十九年四月十四日收受福建省金門縣政
    府八十九年三月二十九日所為八十九年府訴決字第○一二號訴願決定書，有原告
    訴訟代理人之妻莊惠娥蓋章收受之送達證書在訴願卷可稽。原告居住於台北縣，
    計其提起再訴願之三十日法定不變期間，應自八十九年四月十五日起算，扣除在
    途期間三十日後，至八十九年六月十三日（星期二）即已屆滿。原告遲至八十九
    年六月二十日始向福建省政府提出再訴願書狀，此有福建省政府加蓋於再訴願書
    狀上收文日戳可按，是其再訴願之提起，顯已逾越首開法定不變期間。再訴願決
    定就程序上予以駁回，自無不合。原告復對之提起行政訴訟，即屬不備起訴要件
    ，難謂合法，應予駁回。
三、原告雖稱訴願決定書係由其訴訟代理人之妻代為收受，其妻並無原告授權，故無
    收受送達之權云云。惟依民事訴訟法第一百三十七條第一項「送達於住居所、所
    或營業所不獲會晤應受送達人者，得將文書付與有辨別事理能力之同居人或受僱
    人」所定，本件訴願決定書向原告之訴訟代理人送達，既將文書交付有辨別事理
    能力之受送達人之妻，自已生合法送達之效力，原告主張並無可採。又本件原告
    之訴既不合法，其實體上之主張，自無庸審酌，併此敘明。
四、依行政訴訟法第一百零七條第一項第十款、第一百零四條、民事訴訟法第九十五
    條、第七十八條，裁定如主文。
中    華    民    國      九十      年      十一      月    二十六      日
                 臺 北 高 等 行 政 法 院   第 一 庭
                                審 判 長 法  官  鄭 忠 仁
                                         法  官  林 金 本
                                         法  官  楊 莉 莉
右為正本係照原本作成。
如不服本裁定，應於送達後十日內向本院提出抗告狀（須按他造人數附繕本）。
中    華    民    國      九十      年      十一      月    二十六      日
                                         書記官  黃 舜 民


司法院資訊處製作；財團法人民間司法改革基金會備份。
